【裁判字號】    98,監,76
【裁判日期】    981013
【裁判案由】    選定禁治產監護人
【裁判全文】
臺灣花蓮地方法院民事裁定                98年度監字第76號
聲  請  人  甲○○
相  對  人  乙○○
上列當事人間選定禁治產監護人事件，本院裁定如下：
    主  文
選定甲○○（男、民國○○年○○月○○日生、身分證統一編號：Ｚ000
000000號）為禁治產人乙○○（男、民國○○年○○月○○日生、身分
證統一編號：Ｚ000000000號）之監護人。
聲請程序費用由聲請人負擔。
    理  由
一、按禁治產人應置監護人。又禁治產人之監護人，依下列順序
    定之: 一、配偶。二、父母。三、與禁治產人同居之祖父母
    。四、家長。五、後死之父或母以遺囑指定之人。不能依前
    項規定定其監護人時，由法院徵求親屬會議之意見選定之，
    民法第1110條、第1111條分別定有明文。
二、聲請意旨略以：相對人乙○○（男、民國○○年○○月○○日生、
    身分證統一編號：Ｚ000000000號）自幼發展遲緩，雙目失明
    ，無語言表達能力，為極重度智能不足，致不能處理自已事
    務，前經鈞院以98年度禁字第37號裁定宣告禁治產在案。現
    因相對人無配偶，父母、祖父母均已死亡，又無與相對人同
    住之家長，是相對人已無民法第1111條第1 項之法定監護人
    。而聲請人為相對人之胞兄，與相對人比鄰而居，長期以來
    相對人均由聲請人照顧，現經相對人之手足共同組成之親屬
    會議一致同意由聲請人擔任相對人之監護人，爰依民法第
    1111條第2 項規定，請求選任聲請人為相對人之監護人等語
三、經查，聲請人主張相對人因自幼發展遲緩，雙目失明，無語
    言表達能力，為極重度智能不足，致不能處理自已事務，前
    經本院於98年6 月30日宣告為禁治產人。又相對人無配偶，
    父母、祖父母相繼辭世，且無與其同住之家長，已無民法第
    1111條第1項之法定監護人等情，業據其提出戶籍謄本3份、
    本院98年度禁字第37號禁治產宣告裁定為證，堪信為真實。
    又聲請人已釋明相對人之直系血親尊親屬均已死亡，而其三
    親等內之旁系血親尊親屬或已死亡、或所在不明難於出席親
    屬會議，故由相對人四親等內之同輩血親即相對人手足甲○
    ○、丙○○○、丁○○、戊○○○、己○○組成親屬會議，
    一致推舉聲請人擔任相對人之監護人，有親屬系統表、戶籍
    謄本、親屬會議紀錄及印鑑證明等件在卷可按，本院審酌聲
    請人為相對人之胞兄，本屬血緣至親，且目前相對人亦由聲
    請人照顧，相對人其他手足均認同聲請人可照顧相對人之利
    益，爰選定聲請人為禁治產人乙○○之監護人。
四、依非訟事件法第21條第1項前段，裁定如主文。
中    華    民    國    98    年    10    月    13    日
                  家事法庭      法  官  吳韻馨
上列正本證明與原本無異。
如對本裁定不服，應於送達後10日內，向本院提出抗告狀（應抄
附繕本）。
中    華    民    國    98    年    10    月    16    日
                                書記官  高明正


司法院資訊處製作；財團法人民間司法改革基金會備份。
